臺灣臺北地方法院刑事判決　　　　　　 99年度簡上字第455號
公　訴　人　臺灣臺北地方法院檢察署檢察官
上　訴　人
即　被　告　林堅志
上列上訴人即被告因竊盜案件，不服本院98年度簡字第4112號中
華民國99年11月16日之第一審判決（聲請簡易判決處刑案號：99
年度偵字第22266 號），提起上訴，本院管轄之第二審地方法院
合議庭判決如下：
    主  文
上訴駁回。
    事  實
一、林堅志前於民國97年間，因施用第一級毒品案件，經本院以
    97年度訴字第817 號判決判處有期徒刑10月確定，連同另案
    拘役40日接續執行，甫於98年10月6 日縮刑期滿執行完畢。
    仍不知悔改，意圖為自己不法之所有，基於竊盜之犯意，於
    99年9 月21日凌晨4 時30分許，在臺北縣新店巿安利街20號
    福德宮旁空地鐵網附近，徒手搬運竊取朱財貴所有欲供作廢
    五金加工之廢棄馬達4 台（價值約新臺幣2 千元），得手後
    正欲騎乘機車離去之際，為朱財貴友人黃致銘發現阻止，並
    報警處理而查獲上情。
二、案經新北市（臺北縣）政府警察局新店分局報請臺灣臺北地
    方法院檢察署檢察官偵查後聲請簡易判決處刑。
    理  由
一、上揭事實，業經被告林堅志於原審訊問時自白無誤（見原審
    卷第22至23頁筆錄），核與證人朱財貴及黃致銘之警詢證述
    大致相符，並有自願受搜索同意書、警製扣押筆錄、扣押物
    品目錄表、贓物認領保管單及照片等件在卷可稽；雖被告曾
    辯稱其從事資源回收工作，以為那些報廢馬達是別人丟棄的
    ，才將之放到機車上欲載走云云，然查，觀諸卷附現場照片
    （見偵卷第24頁），該等馬達原放置之位置旁有鐵網、三輪
    車等他人用以區隔擺放物品或使用之交通工具，並非被告所
    稱之單純廟旁空地，被告明知該等報廢馬達可持以變賣有經
    濟價值，見現場放置情況如此，當知並非他人丟棄而可隨意
    撿拾之物，是被告主觀上有意圖為自己不法所有之竊盜犯意
    甚明，其上開辯解並非可採，從而，被告前揭於原審之任意
    性自白核與事實相符，應堪採信，本件事證已臻明確，被告
    犯行足堪認定，自應依法論科。
二、核被告所為，係犯刑法第320 條第1 項之竊盜罪。原審以被
    告所為事證明確，援引刑法第320 條第1 項、第47條第1 項
    、第41條第1 項前段、刑法施行法第1 條之1 之規定，判處
    被告拘役60日，如易科罰金，以新臺幣1,000 元折算1 日，
    核其認事用法及量刑各方面均無不當，應予維持。
三、被告上訴意旨略以：其以為該等馬達是他人丟棄之廢棄馬達
    ，並無犯意，事發時當場向被害人道歉，亦無逃跑及反抗之
    行為，請求從輕發落云云。然查，被告竊盜犯意明確，已如
    前述，其事發後之反應及認錯態度，兼參酌原審斟酌之被告
    前有竊盜等前案紀錄，素行非佳，但所竊物品已歸還被害人
    ，被告高職畢業、現從事臨時工、家庭經濟狀況非佳，犯罪
    之動機、目的、所生危害等法定量刑事由，就原審所判處之
    上開刑度而言，本院認無失當之處，被告上訴請求從輕量刑
    ，核為無理由，其上訴自應予以駁回。
四、被告經合法傳喚，無正當理由不到庭，爰不待其陳述，逕行
    判決。
據上論斷，應依刑事訴訟法第455 條之1 第1 項、第3 項、第36
8 條、第371 條，判決如主文。
本案經檢察官林彥均到庭執行職務。
中    華    民    國   100    年    2     月    17    日
                  刑事第五庭  審判長法  官  黃程暉
                                    法  官  李小芬
                                    法  官  吳勇毅
上正本證明與原本無異。
本件不得上訴。
                                    書記官  游秀珠
中    華    民    國   100    年    2     月    17    日